# 合同资产的账龄

提问人：yymama2012bxy 时间：2020-12-03 12:33:08
新收入准则执行后，企业将原来应收账款中质保金转入合同资产，转入合同资产一段时间后，满足条件的情况下，重新转回应收账款时，账龄是否要重新计算？还是跟原来旧准则时的账龄连续计算？

回答人：chenyiwei
合同资产和应收账款是同一项债权所处的不同阶段，类似于在建工程和固定资产的关系。因此，当合同资产转为应收账款时，理论上其账龄（以发生日起算）应当是连续计算的。
但是，账龄分析的目的还是为了测算信用减值损失和预计可收回金额。而合同资产和应收账款虽然所处阶段不同，但其所面临的信用风险特征应当是一致的，也就是说，同一项债权，不论是在合同资产还是应收账款核算，只是其收款是否附加其他条件的区别，而其他附加条件对其可收回金额的影响是由收入准则规范的。单就信用减值测试目的而言，账龄相同的合同资产和应收账款，其可收回性应当无实质差异。